【裁判字號】    98,訴,1006
【裁判日期】    981029
【裁判案由】    毒品危害防制條例
【裁判全文】
臺灣基隆地方法院刑事判決              98年度訴字第1006號
公  訴  人  臺灣基隆地方法院檢察署檢察官
被      告  乙○○
上列被告因毒品危害防制條例案件，經檢察官提起公訴（98年度
毒偵字第1538、1596號），被告於準備程序進行中，就被訴事實
為有罪之陳述，經本院合議庭裁定由受命法官獨任進行簡式審判
程序，判決如下：
    主  文
乙○○所犯如附表「所犯罪名」欄所示之罪，均累犯，各處如附
表「宣告刑」欄所示之刑。應執行有期徒刑壹年肆月。
    事  實
一、乙○○有下列前案紀錄（構成累犯），及施用毒品執行觀察
    、勒戒、強制戒治之紀錄：
  (一)前因施用毒品案件，經2 次觀察、勒戒後，均認無繼續施用
    毒品之傾向，先後於民國87年10月30日及88年6 月9 日執行
    完畢釋放，並經臺灣高等法院以87年度上易字第4158號判決
    判處免刑確定及臺灣基隆地方法院檢察署檢察官以88年度偵
    緝字第222 號不起訴處分。
  (二)次因於觀察、勒戒執行完畢釋放後5 年內再度施用第二級毒
    品案件，經本院以89年度毒聲字第637 號裁定令入戒治處所
    強制戒治，於90年1 月3 日因停止戒治接續執行另案徒刑，
    期滿未經撤銷停止戒治，於90年5 月28日執行完畢，並因同
    案經臺灣基隆地方法院檢察署檢察官以89年度毒偵緝字第83
    號聲請以簡易判決處刑，本院以89年度簡上字第82號判決判
    處有期徒刑6 月確定；復因施用第一、二級毒品案件，經本
    院以95年度訴字第418 號判決判處有期徒刑7 月、3 月，應
    執行有期徒刑9 月確定；再因施用第一、二級毒品案件，經
    本院以95年度訴字第737 號判決判處有期徒刑9 月、5 月，
    應執行有期徒刑1 年確定；另因販賣第二級毒品及持有第一
    級毒品案件，經同法院以89年度訴字第459 號判決判處有期
    徒刑4 年、7 月，應執行有期徒刑4 年5 月，復經臺灣高等
    法院及最高法院分別以89年度上訴字第37 25 號及90年度台
    上字第852 號判決駁回上訴確定；又因持有第一級毒品及偽
    造文書案件，經本院分別以89年度基簡字第339 號及89年度
    簡上字第122 號判決，判處有期徒刑6 月及5 月確定，再由
    本院就上開90年度台上字第852 號、89年度簡上字第82號、
    122 號判決所科之刑，以90年度聲字第342 號裁定定應執行
    有期徒刑5 年2 月，與上開89年度基簡字第339 號判決所科
    之刑接續執行，於94年10月5 日假釋出監，嗣經撤銷假釋，
    應執行殘餘刑期即有期徒刑10月17日；再因竊盜案件，經本
    院以95年度易字第380 號及95年度基簡字第10 98 號判決分
    別判處有期徒刑3 月及4 月確定，復由本院依據中華民國96
    年罪犯減刑條例之規定，就上開89年度簡上字第82號、12 2
    號、90年度台上字第852 號、95年度易字第380 號、95年度
    基簡字第1098號、95年度訴字第418 號、737 號所科之刑，
    以96年度聲減字第1542號裁定分別減刑，並就90年度台上字
    第852 號、89年度簡上字第82、122 號判決所科之刑經減刑
    後之刑，定應執行有期徒刑4 年7 月，就95年度易字第380
    號、95年度基簡字第1098號、95年度訴字第737 號判決所科
    之刑經減刑後之刑，定應執行有期徒刑9 月，就95年度訴字
    第418 號判決所科之刑經減刑後之刑，定應執行有期徒刑4
    月15日，接續執行，於97年5 月26日假釋出監，嗣因保護管
    束期滿未經撤銷假釋，未執行之刑以已執行論，於97年9 月
    24日執行完畢（構成累犯）。
二、詎猶不知悔改，復基於施用第一級、第二級毒品之犯意，為
    下列施用毒品行為：
  (一)於98年7 月15日晚上7 、8 時許，在臺北縣瑞芳鎮○○路13
    0 號住所，將第二級毒品甲基安非他命置於鋁箔紙上，以燒
    烤方式，非法施用第二級毒品甲基安非他命1 次；又另行起
    意，於同年月16日下午4 、5 時許，在上開住所，將毒品海
    洛因摻入香煙內，以點燃吸食方式，非法施用第一級毒品海
    洛因1 次。嗣為警於同年月16日晚間6 時許，在基隆市信義
    區○○○路140 號之1 三樓查緝毒品通緝犯江義郎時，因同
    處一室而遭查獲。另經警徵得其自願性同意採尿送驗，結果
    呈嗎啡、甲基安非他命、安非他命陽性反應，而查悉上情。
  (二)於98年8 月27日中午某時，在臺北縣瑞芳鎮○○路130 號住
    所，將毒品海洛因摻入香煙內，以點燃吸食方式，非法施用
    第一級毒品海洛因1 次。復另行起意，於上開住所，將第二
    級毒品甲基安非他命置於鋁箔紙上，以燒烤方式，非法施用
    第二級毒品甲基安非他命1 次。嗣為警於同日晚上7 時30分
    ，在基隆市○○區○○路55巷67號前為警盤查查獲。並扣得
    第一級毒品海洛因42包、第二級毒品甲基安非他命3 包（扣
    案之物品臺灣基隆地方法院檢察署檢察官另案98年度偵字第
    3949號販賣毒品案偵辦）。另經警採尿送驗，結果呈嗎啡、
    甲基安非他命、安非他命陽性反應，而查悉上情。
三、案經基隆市警察局第二分局、第四分局分別報告臺灣基隆地
    方法院檢察署檢察官偵查起訴。
    理  由
一、本件被告所犯者非為死刑、無期徒刑、最輕本刑為3 年以上
    有期徒刑之罪或高等法院管轄第一審案件，其於準備程序進
    行中，先就被訴事實為有罪之陳述，經告知其簡式審判程序
    之旨，並聽取公訴人及被告之意見後，本院依刑事訴訟法第
    273 條之1 第1 項之規定，裁定由受命法官獨任進行簡式審
    判程序，且依同法第273 條之2 規定，簡式審判程序之證據
    調查，不受第159 條第1 項、第161 條之2 、第161 條之3
    、第163 條之1 及第164 條至第170 條規定之限制，合先敘
    明。
二、上開事實，業據被告於偵查、本院準備程序及審理時坦承在
    卷，而被告於上述所示時間、地點先後為警查獲後採集尿液
    ，均呈甲基安非他命、安非他命、嗎啡、可待因之陽性反應
    ，此有台灣尖端先進生技醫藥股份有限公司濫用藥物檢驗報
    告計2 紙附卷可稽。並有如事實欄所示之物品扣案足資佐證
    。又其前因施用毒品案件，經2 次觀察、勒戒後，均認無繼
    續施用毒品之傾向，先後於87年10月30日及88年6 月9 日執
    行完畢釋放，並經臺灣高等法院以87年度上易字第4158號判
    決判處免刑確定及臺灣基隆地方法院檢察署檢察官以88年度
    偵緝字第222 號不起訴處分等情，亦有臺灣高等法院被告前
    案紀錄表附卷足佐。綜上所陳，被告於初犯觀察、勒戒於87
    年10月30日執行完畢，5 年內業已再犯上述事實欄一、(二)所
    示之施用毒品違反毒品危害防制條例案件，經法院判處罪刑
    確定，其又再犯本案施用第一、二級毒品海洛因、甲基安非
    他命，罪證明確，犯行洵堪認定，自應依法論科。
三、論罪科刑部分：
  (一)查海洛因、甲基安非他命分係毒品危害防制條例第2 條第2
    項第1 款、第2 款所定之第一級、第二級毒品，核被告所為
    係犯毒品危害防制條例第10條第1 項、第2 項之施用第一級
    、第二級毒品罪。被告持有第一級毒品海洛因及第二級毒品
    甲基安非他命之低度行為，應為施用第一級、第二級毒品之
    高度行為所吸收，不另論罪。被告先後所犯上開4 罪，犯意
    各別，行為不同，應予分論併罰。
  (二)被告前曾受如事實欄一、所示之有期徒刑執行完畢，有臺灣
    高等法院被告前案紀錄表在卷可按，其於受一、(二)所示有期
    徒刑執行完畢後之5 年內，故意再犯本件如附表所示有期徒
    刑以上之罪，為累犯，其所犯上開各罪，均應依刑法第47條
    第1 項加重其刑。
  (三)爰審酌被告犯罪之動機、曾有施用毒品之前科仍不知戒除，
    惟犯罪後坦承犯行，且所犯之施用毒品犯行乃戕害自己身心
    健康，並未危及他人等一切情狀，分別量處如主文所示之刑
    ，併定其應執行之刑。又被告為警查獲之第一級毒品海洛因
    42包、第二級毒品甲基安非他命3 包，雖係查獲之毒品，惟
    被告另因本案查獲其販賣第一、二級毒品，業經臺灣基隆地
    方法院檢察署檢察官另案98年度偵字第3949號販賣毒品案偵
    辦，毋庸於本案再重複宣告沒收銷燬，附此敘明。
據上論斷，應依刑事訴訟法第273 條之1 第1 項、第299 條第1
項前段，毒品危害防制條例第10條第1 項、第2 項、第23條第2
項，刑法第11條前段、第47條第1 項、第51條第5 款，判決如主
文。
本案經檢察官甲○○到庭執行職務。
中    華    民    國    98    年    10    月    29    日
                  刑事第三庭法  官  黃永定
以上正本證明與原本無異。
如不服本判決應於收受送達後10日內向本院提出上訴書狀，並應
敘述具體理由；其未敘述上訴理由者，應於上訴期間屆滿後20日
內向本院補提理由書（均須按他造當事人之人數附繕本）「切勿
逕送上級法院」。
中    華    民    國    98    年    10    月    29    日
                            書記官  劉珍珍
附錄本案所犯法條：
毒品危害防制條例第10條：
I施用第一級毒品者，處 6 月以上 5 年以下有期徒刑。
II施用第二級毒品者，處 3 年以下有期徒刑。
附表：
┌───┬──────────┬───────┬───────────┐
│編號  │    犯罪行為        │所犯罪名      │    宣告刑            │
├───┼──────────┼───────┼───────────┤
│ 一   │98年7 月15日晚上7 、│施用第二級毒品│累犯，處有期徒刑月。│
│      │8 時許，施用第二級毒│罪            │                      │
│      │品甲基安非他命      │              │                      │
├───┼──────────┼───────┼───────────┤
│ 二   │98年7 月16日下午4 、│施用第一級毒品│累犯，處有期徒刑柒月。│
│      │5 時許，施用第一級毒│罪            │                      │
│      │品海洛因            │              │                      │
├───┼──────────┼───────┼───────────┤
│ 三   │98年8 月27日中午某時│施用第一級毒品│累犯，處有期徒刑柒月。│
│      │，施用第一級毒品海洛│罪            │                      │
│      │因                  │              │                      │
├───┼──────────┼───────┼───────────┤
│ 四   │98年8 月27日中午某時│施用第二級毒品│累犯，處有期徒刑月。│
│      │，施用第二級毒品甲基│              │                      │
│      │安非他命            │              │                      │
└───┴──────────┴───────┴───────────┘


司法院資訊處製作；財團法人民間司法改革基金會備份。
